最高法院刑事判決                              九十一年度台上字第二九八九號
    上  訴  人  甲○○
                乙○○
右上訴人等因偽造文書案件，不服台灣高等法院中華民國九十一年一月二十三日第二
審更審判決（九十年度上更(一)字第九八四號，起訴案號：台灣台北地方法院檢察署八
十六年度偵字第一九四七五號），提起上訴，本院判決如左：
    主  文
上訴駁回。
    理  由
一甲○○部分：
按刑事訴訟法第三百七十七條規定，上訴於第三審法院，非以判決違背法令為理由，
不得為之。是提起第三審上訴，應以原判決違背法令為理由，係屬法定要件。如果上
訴理由狀並未依據卷內訴訟資料，具體指摘原判決不適用何種法則或如何適用不當，
或所指摘原判決違法情事，顯與法律規定得為第三審上訴理由之違法情形，不相適合
時，均應認其上訴為違背法律上之程式，予以駁回。本件原判決撤銷第一審關於上訴
人甲○○偽造文書部分不當之判決，仍處上訴人甲○○共同行使偽造私文書，足以生
損害於公眾及他人罪刑，已詳認定犯罪事實之依據及憑以認定之理由，並對上訴人
否認犯罪之辯詞，如何不足採信，均已依據卷內資料予以指駁及說明，從形式上觀察
，原判決並無違背法令情形。上訴意旨謂：共同被告乙○○偽造被害人王美華名義出
具之委任狀，並持以行使，以方便至台灣台北看守所接見王美華，事前並未告知上訴
人，且上訴人係信賴乙○○之法律素養，豈能只以上訴人委請乙○○接見王美華，即
推論上訴人與乙○○就行使偽造私文書有犯意聯絡。況上訴人與乙○○素昧平生，上
訴人何能耐要乙○○偽造文書，原判決論處上訴人罪刑，洵有未洽等語，係就原判決
已詳為論斷與說明之事項，再為事實上之爭執，殊非適法之第三審上訴理由。又上訴
人與乙○○就偽造王美華名義之委任狀，遞交原審法院，以方便至台灣台北看守所接
見王美華，為上訴人出差旅費一事，與王美華串證，彼此間如何為犯罪之謀議，原判
決理由壹二已詳述其調查審認之結果，核屬事實審法院採證認事職權之適法行使，難
謂有調查未盡及理由不備或理由矛盾之違法。此外，上訴人徒憑己意，對原審職權之
適法行使及原判決理由已詳為論斷之事項，任意爭辯，顯與法定上訴第三審之形式要
件不符，其上訴違背法律上之程式，應予駁回。
二乙○○部分：
查第三審上訴書狀，應敘述上訴之理由，其未敘述者，得於提起上訴後十日內補提理
由書於原審法院，已逾上述期間，而於第三審法院未判決前仍未提出上訴理由書狀者
，第三審法院應以判決駁回之，刑事訴訟法第三百八十二條第一項、第三百九十五條
後段規定甚明。本件上訴人乙○○因行使偽造私文書（刑法第二百十六條第二百十條
）案件，不服原審判決，於民國九十一年二月八日提起上訴，並未敘述理由，迄今逾
期已久，於本院未判決前仍未提出，依上開規定其上訴自非合法，應予駁回。
據上論結，應依刑事訴訟法第三百九十五條，判決如主文。
中      華      民      國    九十一    年      五      月     三十     日
                              最高法院刑事第五庭
                                  審判長法官  謝  家  鶴
                                        法官  洪  文  章
                                        法官  花  滿  堂
                                        法官  陳  世  淙
                                        法官  洪  佳  濱
      右正本證明與原本無異
                                              書  記  官
中      華      民      國    九十一    年      六      月     十四     日
